【裁判字號】    92,易,1970
【裁判日期】    920829
【裁判案由】    傷害
【裁判全文】
臺灣板橋地方法院刑事判決                        九十二年度易字第一九七○號
    公  訴  人  臺灣板橋地方法院檢察署檢察官
    被      告  乙○
右列被告因傷害案件，經檢察官提起公訴（九十二年度偵字第八六八一號），及併案
部分（九十二年度偵字第一五一六九號），本院判決如左：
    主  文
乙○傷害人之身體，處拘役拾日，如易科罰金，以佰元折算壹日。
    事  實
一、乙○與甲○○本屬同居之男女朋友關係，民國九十年間二人因故分手，惟仍同住
    於甲○○所承租之臺北縣林口鄉○○路五二五巷十八號一樓住處，由甲○○分租
    予乙○一房間，惟二人仍不時因細故口角。九十二年三月十八日凌晨零時許，甲
    ○○酒後返回上開租屋處，因故毆打乙○所飼養之狗，後甲○○進入房間又因與
    友人以電話聊天之聲音吵鬧，致乙○不得安睡。乙○乃基於傷害之犯意，先持皮
    帶一條，至甲○○房間，朝甲○○身體、手腳等處抽打，嗣又取不明鐵棍一根，
    毆打甲○○頭部，致甲○○受有左額部瘀傷、左臉頰多處擦傷、頸部瘀傷、左、
    右上臂多處瘀傷、右手腕擦傷、雙下肢多處大範圍等瘀傷。
二、案經被害人甲○○訴由臺北縣政府警察局新莊分局報請臺灣板橋地方法院檢察署
    檢察官偵查起訴及併案審理。
    理  由
一、訊據被告乙○矢口否認有傷害告訴人甲○○之犯行，辯稱：伊無使用皮帶或鐵棍
    毆打甲○○，僅有與甲○○因爭執互為拉扯云云。惟查，右揭事實，業據告訴人
    甲○○指訴綦詳，復觀以告訴人所提出臺北市立和平醫院驗傷診斷書一份，其上
    載明所受之傷勢包括左額部瘀傷、左臉頰多處擦傷、頸部及左、右上臂多處瘀傷
    、右手腕擦傷、雙下肢多處大範圍等瘀傷（見偵查卷第十八頁），顯非單純拉扯
    所致。且告訴人頸部之瘀傷係十公分乘以二公分之狹長傷勢、右手臂亦受有十二
    公分乘以二公分之狹長瘀傷一處，與其所指訴受被告以皮帶抽打一節相符；另告
    訴人左額部受有六公分乘以六公分之瘀傷，亦與其所訴遭被告以鐵棍連續擊打其
    頭部等情相符，足徵告訴人之指訴為有據。被告猶辯僅有與告訴人拉扯云云，惟
    告訴人雙手手腕均完好無傷，兩臂及雙腿則多處瘀傷，豈可能被告與告訴人拉扯
    之下，造成告訴人雙臂雙腿受傷，反而手腕未有傷勢？足認被告所辯僅係避重就
    輕之詞，並不足採。又證人李阿童復到庭證稱：伊當天打架時並無在現場，伊係
    接到友人電話，才至甲○○家中查看，發現她的房間很凌亂，隨即叫她報警；隔
    天早上伊與甲○○至乙○工作的工廠商談，乙○說要與甲○○和解並稱先道歉沒
    關係但賠償要慢慢談等語（見本院卷第四十五、四十六頁）。雖證人所述案發時
    間與告訴人所述略有出入，惟就與訴人前往尋找被告洽談和解一事，則與告訴人
    所述相合，亦為被告所不否認，茍被告並無毆打告訴人成傷，為何見證人提及和
    解一事未當場否認，益證被告確有傷害告訴人。綜上事證，足認被告犯行明確，
    應依法論處。
二、核被告所為，係犯刑法第二百七十七條第一項之傷害罪。爰審酌被告犯罪動機、
    目的、手段、告訴人所受傷害之程度等一切情狀，量處如主文所示之刑，並諭知
    易科罰金之折算標準。又被告用以傷害告訴人之皮帶一條及不明鐵棍一支，未據
    扣案，亦無從證明仍存在，爰不另為沒收之宣告，併此敘明。
三、併案部分與起訴事實乃同一事實，本院自應併予審究，附此敘明。
據上論斷，應依刑事訴訟法第二百九十九條第一項前段，刑法第二百七十七條第一項
、第四十一條第一項前段，罰金罰鍰提高標準條例第一項前段、第二條，判決如主文
。
本案經檢察官陳孟黎到庭執行職務。
中      華      民      國    九十二    年      八      月    二十九    日
                                  臺灣板橋地方法院刑事第六庭
                                          法  官  林漢強
右正本證明與原本無異。
如不服本判決，應於判決送達後十日內，向本院提出上訴狀。
                                          書記官  黃大千
中      華      民      國    九十二    年      八      月    二十九    日
附錄本案論罪科刑所用法條全文：
刑法第二百七十七條
傷害人之身體或健康者，處三年以下有期徒刑、拘役或一千元以下罰金。
犯前項之罪因而致人於死者，處無期徒刑或七年以上有期徒刑；致重傷者，處三年以
上十年以下有期徒刑。


司法院資訊處製作；財團法人民間司法改革基金會備份。
